【裁判字號】    90,台上,770
【裁判日期】    900427
【裁判案由】    返還停車位等
【裁判全文】
最高法院民事裁定                                  九十年度台上字第七七○號
    上   訴   人  乙○○
    訴 訟代理 人  錢裕國律師
    被  上訴  人  惠祥大廈管理委員會
    兼法定代理人  甲○○
右當事人間請求返還停車位等事件，上訴人對於中華民國八十八年七月五日台灣高等
法院第二審再審判決（八十八年度再更(一)字第二號），提起上訴，本院裁定如左：
    主  文
上訴駁回。
第三審訴訟費用由上訴人負擔。
    理  由
按對於第二審判決上訴，非以其違背法令為理由，不得為之。民事訴訟法第四百六十
七條定有明文。依同法第四百六十八條規定，判決不適用法規或適用不當者，為違背
法令。而判決有同法第四百六十九條所列各款情形之一者，為當然違背法令。是當事
人提起上訴，如依民事訴訟法第四百六十八條規定，以第二審判決有不適用法規或適
用法規不當為理由時，其上訴狀或理由書應有具體之指摘，並揭示該法規之條項或其
內容。若係成文法以外之法則，應揭示該法則之旨趣。倘為司法院解釋、或本院之判
例，則應揭示該判解之字號或其內容。如以民事訴訟法第四百六十九條所列各款情形
為理由時，其上訴狀或理由書，應揭示合於該條款之事實。上訴狀或理由書如未依此
項方法表明，或其所表明者，顯與上開法條規定之情形不相合時，即難認為已對第二
審判決之違背法令有具體之指摘，其上訴自難認為合法。本件上訴人對第二審判決提
起上訴，雖以該判決違背法令為由，惟核其上訴理由狀所載內容，係就原審取捨證據
、認定事實之職權行使，指摘其為不當，而非具體說明其有何不適用法規或適用法規
不當之情形，並揭示該法規之條項或其內容，及合於民事訴訟法第四百六十九條所列
各款之事實，難認對該判決之如何違背法令已有具體之指摘。依首揭說明，應認其上
訴為不合法。末按原審以：上訴人係本於所有物及占有物返還請求權，請求被上訴人
返還系爭停車位。惟上訴人既自認其係向訴外人惠群工程有限公司（下稱惠群公司）
買受系爭停車位之使用權，故上訴人就系爭停車位並無所有權甚明。上訴人雖又主張
惠群公司已將系爭停車位交付其占有使用，嗣於八十年十二月一日始遭被上訴人強占
，妨害其使用收益，乃請求被上訴人返還等語；按占有物返還請求權自其占有物被侵
奪或妨害占有或有危險發生後，一年不行使即告消滅，此觀民法第九百六十三條之規
定自明，無一般請求權十五年時效之適用，是以縱令系爭停車位自八十年十二月一日
遭被上訴人侵奪，算至八十二年四月十二日上訴人起訴時，已逾一年之時效期間，前
訴訟程序確定判決據以駁回其請求，核無不合云云。因而駁回上訴人再審之訴。經核
無違背法令之可言，併予指明。
據上論結，本件上訴為不合法。依民事訴訟法第四百八十一條、第四百四十四條第一
項、第九十五條、第七十八條，裁定如主文。
中      華      民      國     九十     年      四      月    二十七    日
                              最高法院民事第一庭
                                  審判長法官  李  錦  豐
                                        法官  楊  鼎  章
                                        法官  吳  麗  女
                                        法官  謝  正  勝
                                        法官  陳  重  瑜
      右正本證明與原本無異
                                              書  記  官
中      華      民      國     九十     年      五      月     十七     日


司法院資訊處製作；財團法人民間司法改革基金會備份。
